臺灣桃園地方法院刑事判決　　　　　　　 94年度易字第293號
公　訴　人　臺灣桃園地方法院檢察署檢察官
被　　　告　壬○○
上列被告因竊盜等案件，經檢察官提起公訴（94年度偵字第216
0 號、3947號），及移送併案審理（臺灣桃園地方法院檢察署94
年度偵字第5028號、5410號、9303號、9628號，臺灣新竹地方法
院檢察署94年度偵字第607 號），被告於本院準備程序進行中，
就被訴及併案之事實為有罪之陳述，經本院告知簡式審判程序意
旨，並聽取公訴人及被告之意見後，本院合議庭裁定依簡式審判
程序審理，判決如下：
    主  文
壬○○共同連續攜帶兇器竊盜，處有期徒刑貳年伍月，扣案如附
表所示之物品均沒收。又連續收受贓物，處有期徒刑參月。應執
行有期徒刑貳年陸月，扣案如附表所示之物品均沒收。
    事  實
一、壬○○基於意圖為自己不法所有之概括犯意，或單獨或與辰
    ○○、戌○○（以上二人業經本院分別判處有期徒刑九月及
    八月確定）、黃運隆（業經本院九十四年度易字第二四三號
    判處有期徒刑一年在案）、謝楚瑜、謝宏中、戌○○（以上
    三人分別由臺灣桃園及新竹地方法院檢察署檢察官另行偵查
    ）共同於附表所示之時地，以附表所示之作案方式（附表編
    號二、六、七所涉無故侵入他人建築物之部分，均未據告訴
    ），竊得如附表所示之物，嗣分別於附表所示之時地為警查
    獲，並扣得其所有供各該竊盜犯罪所用如附表所示之扣案物
    品。
二、壬○○明知車號ＪＸ－七三一二號、ＧＡ－七○九○號自用
    小客車（ＪＸ－七三一二號自用小客車係持有人何承勳於九
    十四年一月六日晚間八時許，在新竹縣竹北市○○○路一五
    八六巷六二號前失竊，ＧＡ－七○九○號自用小客車所有人
    許德亮於九十四年一月十六日晚間八時許，在桃園縣楊梅鎮
    員本里員本五二六巷一二號旁失竊）均係來路不明之贓物，
    竟基於收受贓物之概括犯意，於下列時地收受贓物：
（一）於九十四年一月中旬某日，在桃園縣楊梅鎮○○街二○三
      號前，向姓名年籍不詳綽號「清哥」之成年男子，收受上
      開車號ＪＸ－七三一二號自用小客車，使用數日後，棄置
      在桃園縣楊梅鎮○○路大眾汽車教練場前。
（二）於九十四年一月十七日上午七時許，在桃園縣楊梅鎮○○
      街五三二號停車場內，向謝楚瑜收受上述車號ＧＡ－七○
　　　九○號自用小客車，嗣欲駕駛該車離去時，為警當場查獲
  　　。
三、案經桃園縣警察局楊梅分局、平鎮分局、大園分局報請臺灣
    桃園地方法院檢察署檢察官偵查起訴及移送併案審理，及新
    竹縣警察局新埔分局報請臺灣新竹地方法院檢察署檢察官移
    送併案審理。
    理  由
一、本案被告壬○○所犯之加重竊盜、普通竊盜及收受贓物等罪
    ，皆非為死刑、無期徒刑、最輕本刑三年以上有期徒刑之罪
    或高等法院管轄第一審案件之罪，而被告於本院準備程序進
    行中，就被訴及併案事實均為有罪之陳述，經本院告知簡式
    審判程序意旨，並聽取公訴人及被告之意見後，本院合議庭
    依刑事訴訟法第二百七十三條之一第一項之規定，裁定依簡
    式審判程序審理，合先敘明。
二、上揭事實欄一之犯罪事實，業據被告迭於警詢、偵查及本院
    審理時坦承不諱，並有下列補強證據足資佐證，分述如下：
（一）附表編號一、二、三所示之竊盜犯行，核與同案被告辰○
      ○於本院審理時供述之情節相符（見本院卷第一八、一九
      、七○頁），並與證人卯○○、庚○○於警詢陳述之情節
      吻合（見九十四年度偵字第二一六○號卷第五三至五六頁
      ），且有卯○○將已屠宰完妥之豬隻放置於桃園縣楊梅鎮
      ○○路八○號前以鐵架搭設之豬肉攤之照片一張可資佐證
      （見前卷第六○頁）。
（二）附表編號四、五所示之竊盜犯行，核與證人即日日鑫文具
      有限公司之職員戊○○、癸○○證述之情節相符（見前卷
      第三六、四三、四四頁），且有贓物認領保管單及車籍資
      料各二份附卷可稽，並有Ｔ型扳手一支扣案可佐。
（三）附表編號六、七所示之竊盜犯行，核與共犯黃運隆供述之
      情節相符，有本院九十四年度易字第二四二號判決一份在
      卷可稽，並與證人子○○、午○○證述之情節吻合（見前
      卷四七至五一頁），且有贓物認領保管單及現場照片各二
      張附卷可考（見前卷第四九、五二、五七頁）。
（四）附表編號八、九所示之竊盜犯行，核與證人丁○○、酉○
      ○證述之情節相符（見新竹地方法院檢察署九十四年度偵
      字第六○七號卷第三四至三七頁），並與共犯黃運隆、謝
      宏中證述之情節吻合（見前卷第三二、三三、七一、二八
      、七○頁），且有贓物認領保管單及遭竊車輛、橘子之照
      片各一張在卷可按（見前卷第四六、四七、三八、四五頁
      ）。
（五）附表編號十所示之竊盜犯行，核與證人丑○○證述之情節
      相符（見九十四年度偵字第三九四七號第六○、六一頁）
      ，且有贓物認領保管單、車籍資料各一份附卷可稽（見前
      卷第六二、六四頁），並有Ｌ型起子一支扣案可佐。
（六）附表編號十一、十二所示之竊盜犯行，核與同案被告戌○
      ○於本院審理時供述之情節相符（見本院卷第一三三頁）
      ，並與證人巳○○、亥○○證述之情節吻合（見九十四年
      度偵字第三九四七號卷第五五、五六、五○、五一頁），
      並有贓物認領保管單及車籍資料各一份在卷可查（見前卷
      第五七、五八、五二、五三頁），且有鑰匙二支、Ｌ型及
      Ｔ型起子各一支扣案可佐。
（七）附表編號十三、十四、十六、十七、十八所示之竊盜犯行
      ，核與證人未○○、丙○○（車主林長流之女）、寅○○
      、甲○○、申○○（簡建林之子）等人證述之情節相符（
      見九十四年度偵字第五四一○號卷第一八至二七頁），並
      有贓物認領保管單五紙及車輛尋獲通報單、車籍資料等件
      可資佐證（見前卷第二八至四六頁），且有扁平扳手一支
      扣案可稽。
（八）附表編號十五所示之竊盜犯行，核與證人己○○、余遠亮
      證述之情節相符（見九十四年度偵字第五○二八號卷第一
      三至一六頁），並有贓物認領保管單及車輛尋獲通報單各
      一紙在卷可查（見前卷第一七、一九頁）。
（九）附表編號十九所示之竊盜犯行，核與證人乙○○證述之情
      節相符（見九十四年度偵字第九六二八號卷第二二頁），
      並有贓物認領保管單、車籍資料各一紙在卷可稽（見前卷
      第二四、二五頁），且有鑰匙二支及自製扳手一支扣案可
      佐。
（十）附表編號二十所示之竊盜犯行，核與證人辛○○證述之情
      節相符（見九十四年度偵字第九三○三號卷第三二、三三
      頁），並有贓物認領保管單、車籍資料各一紙在卷可稽（
      見前卷第三四、三五頁），且有自製一字型萬能起子二支
      扣案可佐。
　　綜上足認被告前開自白與事實相符，堪以採信。
三、上揭事實欄二之犯罪事實，有下列證據可資佐證，分述如下
    ：
（一）前述車號ＪＸ－七三一二號自用小客車係持有人何承勳（
      車主為何陳燕玉）於九十四年一月六日晚間八時許，在新
      竹縣竹北市○○○路一五八六巷六二號前失竊，而車號Ｇ
      Ａ－七○九○號自用小客車則為所有人許德亮於九十四年
      一月十六日晚間八時許，在桃園縣楊梅鎮員本里員本五二
      六巷一二號旁失竊等情，業據證人何承勳、許德亮證述在
      卷（詳九十四年度偵字第二一六○號卷第四○、三二頁）
      ，並有車輛尋獲通報單各一紙可資佐證（見前卷第四二、
      三四頁），足認前開二輛自用小客車確屬贓物無誤。
（二）被告迭於警詢及本院審理時坦承於前揭時地分自姓名年籍
      不詳綽號「清哥」之成年男子及謝楚瑜收受上開自用小客
      車，且收受時已明知前述車輛為來路不明之贓物等語屬實
      （見前卷第一二、一○頁、本院卷第一八九、一九○頁）
      ，足認被告明知前述車輛為贓物，惟其仍予以收受，是其
      所為收受贓物之犯行，洵堪認定。
四、綜上所述，本件事證明確，自應依法論科。
五、論罪科刑及沒收部分：
（一）按刑法第三百二十一條第一項第二款所謂安全設備，係指
      依社會通常觀念足認為防盜之設備而言，最高法院五十五
      年度台上字第五四七號判例意旨參照。查一般民眾於樓頂
      以鐵皮加蓋並以石棉瓦鋪頂之鐵皮屋，雖其主要目的在於
      遮風敝雨，然既因加蓋，則樓頂原具防閑作用之出入口，
      顯已不具功用，而端賴前述鐵皮屋據以防閑，故前述鐵皮
      屋之石棉瓦屋頂自屬前揭條文所規定之其他安全設備。本
      件被告所為如附表編號二之犯行，係犯刑法第三百二十一
      條第二項毀越安全設備之加重竊盜罪。
（二）次按所謂兇器，其種類並無限制，凡客觀上足以對人之生
      命、身體、安全構成威脅，具有危險性之兇器均屬之，且
      祇須行竊時攜帶此種具有危險性之兇器為已足，並不以攜
      帶之初有行兇之意圖為必要，最高法院七十九年度台上字
      第五二五三號判例意旨參照。查被告於附表編號四、五、
      十、十一、十二、十三、十四、十六、十七、十八、十九
      、二十所示之竊盜犯行，行為時由被告所攜帶之Ｔ型扳手
      、Ｌ型起子、螺絲起子、Ｔ型起子、扁平扳手、自製扳手
      、自製一字型萬能起子等物，均屬質地堅硬、尖端銳利之
      金屬製品，業經被告供述在卷，並有照片八張在卷可憑（
      見本院卷第二○一至二○八頁），客觀上足以危害他人生
      命、身體之安全，自屬兇器無疑。核其上開所為，係犯刑
      法第三百二十一條第一項第三款攜帶兇器之加重竊盜罪。
（三）被告於附表編號一、三、八、十五所為，係犯刑法第三百
      二十條第一項普通竊盜罪。如附表編號六、七、九所為，
      係犯刑法第三百二十一條第四款結夥三人以上之加重竊盜
      罪。
（四）至被告於前揭事實欄二所為，則係犯刑法第三百四十九條
      第一項之收受贓物罪。
（五）被告於附表編號十五之時地，先後竊取鑰匙一支及車號一
      三一二－ＫＳ自用小貨車之行為，係基於同一普通竊盜罪
      犯意下之接續行為，僅侵害一個法益，只論以一罪。又被
      告於附表編號一、二、三及六、七與九暨十一、十二所示
      之犯行，分別與辰○○及黃運隆、謝楚瑜與黃運隆、謝楚
      瑜、謝宏中暨戌○○等人具有犯意聯絡及行為分擔，應各
      論以共同正犯。又被告先後所為如附表所示之竊盜犯行及
      前後兩次收受贓物之行為，時間緊接，分別係觸犯基本構
      成要件相同之罪及構成要件相同之罪，顯均係基於概括犯
      意為之，為連續犯，皆依刑法第五十六條之規定，應從情
      節較重如附表編號十二之攜帶兇器竊盜一罪論及論以收受
      贓物一罪，並均加重其刑。被告所犯上開二罪之間，犯意
      各別，罪名不同，應予分論併罰。又檢察官雖僅就被告所
　　　為如附表編號一至七及十至十二所示之竊盜行為起訴，然
  　　被告所為如附表其餘編號所示之竊盜犯行，與前揭起訴部
　    分既具有連續犯裁判上一罪之關係，應為起訴效力所及，
      本院自應併予審理。
（六）爰審酌被告所犯贓物及如附表所示之竊盜案件之犯罪情節
      、所竊得之財物、被害人受損之程度及其犯後坦承犯行之
      態度等一切情狀，分別量處如主文所示之刑，並定其應執
      行之刑，以資懲戒。
（七）如附表所示之扣案物品（附表編號十二所示之Ｔ型起子一
      支，業經共犯戌○○供稱係被告所有，見本院卷第一三五
      頁，是被告雖供述為非其所有，自不足採），均為被告所
      有，業據被告供述在卷（見本院九十四年七月二十六日審
      判筆錄），且分別係供各該如附表編號所示竊盜犯罪所用
      之物，爰依刑法第三十八條第一項第二款之規定諭知沒收
      。至被告於附表編號十一所示之時地，行竊時所攜帶之螺
      絲起子一支，業據被告供述已於竊盜後丟棄等語在卷（見
      本院卷第一八七頁），既未扣案，且無證據足認該支螺絲
      起子尚屬存在，爰不另行諭知沒收，併此敘明。
據上論斷，應依刑事訴訟法第二百七十三條之一第一項、第二百
九十九條第一項前段，刑法第二十八條、第五十六條、第三百二
十一條第一項第三款、第三百四十九條第一項、第五十一條第五
款、第三十八條第一項第二款，罰金罰鍰提高標準條例第一條前
段，判決如主文。
本案經檢察官簡志祥到庭執行職務。
中　　華　　民　　國　　94　　年　　8 　　月　　9　　日
                  刑事第八庭    法　官　吳為平
以上正本證明與原本無異。
如不服本判決，應於送達後十日內，向本院提出上訴狀。
                                書記官  賴朱梅
中　　華　　民　　國　　94　　年　　8 　　月　　12　　日
附表：
┌─┬────┬────┬────────┬────┬────┬────┐
│編│犯罪時間│犯罪地點│  作案方式      │查獲經過│扣案物品│備    註│
│號│        │        │                │        │        │        │
├─┼────┼────┼────────┼────┼────┼────┤
│一│九十四年│桃園縣楊│夥同辰○○共同徒│九十四年│無。    │本案部分│
│  │一月八日│梅鎮中正│手竊得卯○○所有│一月十七│        │：臺灣桃│
│  │凌晨三時│路八○號│已屠宰完畢之豬隻│日上午七│        │園地方法│
│  │許。    │前以鐵架│一頭。          │時許，在│        │院檢察署│
│  │        │搭設之豬│                │桃園縣楊│        │九十四年│
│  │        │肉攤。  │                │梅鎮新明│        │度偵字第│
│  │        │        │                │街五三二│        │二一六○│
│  │        │        │                │巷內之停│        │號。    │
│  │        │        │                │車場內，│        │        │
│  │        │        │                │為警查獲│        │        │
│  │        │        │                │。      │        │        │
├─┼────┼────┼────────┼────┼────┼────┤
│二│九十四年│桃園縣楊│夥同辰○○先由牆│同上。  │無。    │同上。  │
│  │一月八日│梅鎮中正│壁往上攀爬至以鐵│        │        │        │
│  │凌晨五時│路一二三│皮加蓋並以石棉瓦│        │        │        │
│  │許。    │號現無人│鋪頂之三樓屋頂，│        │        │        │
│  │        │居住之泰│再由被告徒手毀壞│        │        │        │
│  │        │泰雜貨店│三樓已稍有破損之│        │        │        │
│  │        │。      │石棉瓦屋頂之安全│        │        │        │
│  │        │        │設備後，踰越前開│        │        │        │
│  │        │        │安全設備進入三樓│        │        │        │
│  │        │        │，並經由三樓、二│        │        │        │
│  │        │        │樓之空屋行至一樓│        │        │        │
│  │        │        │之前述雜貨店，竊│        │        │        │
│  │        │        │得庚○○持有之香│        │        │        │
│  │        │        │煙一百三十五包）│        │        │        │
│  │        │        │。              │        │        │        │
├─┼────┼────┼────────┼────┼────┼────┤
│三│九十四年│桃園縣楊│夥同辰○○共同徒│同上。  │無。    │同上。  │
│  │一月十一│梅鎮中正│手竊得卯○○所有│        │        │        │
│  │日凌晨三│路八○號│已屠宰完畢之豬隻│        │        │        │
│  │時許。  │前以鐵架│一頭。          │        │        │        │
│  │        │搭設之豬│                │        │        │        │
│  │        │肉攤。  │                │        │        │        │
├─┼────┼────┼────────┼────┼────┼────┤
│四│九十四年│桃園縣中│攜帶其所有足供兇│同上。  │Ｔ型扳手│同上。  │
│  │一月十五│壢市正安│器使用之Ｔ型扳手│        │一支。  │        │
│  │晚間九時│街一號前│一支，竊得日日鑫│        │        │        │
│  │許。    │。      │文具有限公司所有│        │        │        │
│  │        │        │車號九Ｖ－四九三│        │        │        │
│  │        │        │六號自用客貨車一│        │        │        │
│  │        │        │台。            │        │        │        │
├─┼────┼────┼────────┼────┼────┼────┤
│五│九十四年│新竹縣湖│攜帶其所有足供兇│同上。  │同上。  │同上。  │
│  │一月十六│口鄉建國│器使用之前述Ｔ型│        │        │        │
│  │日晚間九│路與龍江│扳手一支，竊得陳│        │        │        │
│  │時三十分│街口。  │玟銨所有車號Ｖ九│        │        │        │
│  │許。    │        │－五八九○號自用│        │        │        │
│  │        │        │小貨車一台。    │        │        │        │
├─┼────┼────┼────────┼────┼────┼────┤
│六│九十四年│桃園縣楊│夥同黃運隆、謝楚│同上。  │無。    │同上。  │
│  │一月十七│梅鎮民富│瑜，由黃運隆負責│        │        │        │
│  │日凌晨四│路一段七│把風，被告、謝楚│        │        │        │
│  │時許。  │○號無人│瑜下手，共同徒手│        │        │        │
│  │        │居住之養│竊得子○○所有之│        │        │        │
│  │        │雞場內。│土雞十五隻。    │        │        │        │
├─┼────┼────┼────────┼────┼────┼────┤
│七│九十四年│桃園縣楊│夥同黃運隆、謝楚│同上。  │無。    │同上。  │
│  │一月十七│梅鎮員本│瑜，由黃運隆負責│        │        │        │
│  │日凌晨四│里員本四│把風，被告、謝楚│        │        │        │
│  │時三十分│二號無人│瑜下手，共同徒手│        │        │        │
│  │許。    │居住之養│竊得午○○所有之│        │        │        │
│  │        │雞場內。│土雞九隻。      │        │        │        │
├─┼────┼────┼────────┼────┼────┼────┤
│八│九十四年│桃園縣楊│見丁○○持有車號│九十四年│無。    │併案審理│
│  │一月十九│梅鎮民富│ＥＨ－五六九六號│一月十九│        │部分：新│
│  │日上午八│路三段二│自用小客車無人看│日晚間七│        │竹地方法│
│  │時許。  │四號前。│管、且未熄火，即│時許，在│        │院檢察署│
│  │        │        │徒手竊得該車。  │新竹縣新│        │九十四年│
│  │        │        │                │埔鎮和平│        │度偵字第│
│  │        │        │                │街一六六│        │六○七號│
│  │        │        │                │巷口為警│        │。      │
│  │        │        │                │查獲。  │        │        │
├─┼────┼────┼────────┼────┼────┼────┤
│九│九十四年│新竹縣新│夥同黃運隆、謝楚│同上。  │無。    │同上。  │
│  │一月十九│埔鎮照門│瑜、謝宏中，由被│        │        │        │
│  │日下午二│里尖山道│告、謝楚瑜負責把│        │        │        │
│  │時三十分│路旁之橘│風，黃運隆、謝宏│        │        │        │
│  │許。    │子園。  │中下手，共同徒手│        │        │        │
│  │        │        │竊得酉○○所有之│        │        │        │
│  │        │        │橘子六十三顆。  │        │        │        │
├─┼────┼────┼────────┼────┼────┼────┤
│十│九十四年│桃園縣楊│攜帶其所有足供兇│九十四年│Ｌ型起子│本案部分│
│  │二月七日│梅鎮民族│器使用之Ｌ型起子│二月十六│一支。  │：臺灣桃│
│  │晚間十一│路五段一│一支，竊得丑○○│日晚間七│        │園地方法│
│  │時許。  │四七巷九│所有車號Ｒ二－四│時三十五│        │院檢察署│
│  │        │弄三號前│二四六號自用小貨│分許，在│        │九十四年│
│  │        │。      │車一台。        │桃園縣平│        │度偵字第│
│  │        │        │                │鎮市民族│        │三九四七│
│  │        │        │　              │路雙連一│        │號。    │
│  │        │        │                │段四五號│        │        │
│  │        │        │                │前為警查│        │        │
│  │        │        │                │獲。    │        │        │
├─┼────┼────┼────────┼────┼────┼────┤
│十│九十四年│新竹縣湖│夥同戌○○攜帶被│同上。  │無。    │同上。  │
│一│二月十三│口鄉福興│告所有足供兇器使│        │        │        │
│  │日下午二│里六鄰附│用之螺絲起子一支│        │        │        │
│  │時許。  │近。    │，由戌○○負責把│        │        │        │
│  │        │        │風，被告下手，竊│        │        │        │
│  │        │        │得巳○○所有號碼│        │        │        │
│  │        │        │為ＪＦ－二三五五│        │        │        │
│  │        │        │號自用小貨車車牌│        │        │        │
│  │        │        │兩面。          │        │        │        │
├─┼────┼────┼────────┼────┼────┼────┤
│十│九十四年│桃園縣平│夥同戌○○攜帶被│同上。  │鑰匙二支│同上。  │
│二│二月十五│鎮市大昌│告所有之鑰匙二支│        │、Ｌ型及│        │
│  │日上午十│路底。  │及足供兇器使用之│        │Ｔ型起子│        │
│  │一時許。│        │Ｌ型（即前述編號│        │各一支。│        │
│  │        │        │十扣案之起子）及│        │        │        │
│  │        │        │Ｔ型起子各一支，│        │        │        │
│  │        │        │由戌○○負責把風│        │        │        │
│  │        │        │，被告下手，竊得│        │        │        │
│  │        │        │亥○○所有車號Ｗ│        │        │        │
│  │        │        │六－二四五八號自│        │        │        │
│  │        │        │用小貨車一台。  │        │        │        │
│  │        │        │　              │        │        │        │
├─┼────┼────┼────────┼────┼────┼────┤
│十│九十四年│新竹縣湖│攜帶其所有足供兇│九十四年│扁平扳手│併案審理│
│三│二月二十│口鄉德興│器使用之扁平扳手│三月九日│一支。  │部分：臺│
│  │五日凌晨│路三五六│一支，竊得未○○│晚間十一│        │灣桃園地│
│  │三時許。│號前。  │所有車號ＬＪ－九│時十分許│        │方法院檢│
│  │        │        │二九七號自用小客│，在桃園│        │察署九十│
│  │        │        │車一台。        │縣楊梅鎮│        │四年度偵│
│  │        │        │                │民有路一│        │字第五四│
│  │        │        │                │段二四一│        │一○號。│
│  │        │        │                │號前為警│        │        │
│  │        │        │                │查獲。  │        │        │
├─┼────┼────┼────────┼────┼────┼────┤
│十│九十四年│新竹縣湖│攜帶其所有足供兇│同上。  │同上。  │同上。  │
│四│二月二十│口鄉力行│器使用之扁平扳手│        │        │        │
│  │六日凌晨│街一五五│一支，竊得林長流│        │        │        │
│  │一時許。│號前。  │所有車號七Ｊ－八│        │        │        │
│  │        │        │一一三號自用客貨│        │        │        │
│  │        │        │車一台。        │        │        │        │
├─┼────┼────┼────────┼────┼────┼────┤
│十│九十四年│桃園縣新│趁車主己○○不注│九十四年│無。    │併案審理│
│五│三月五日│屋鄉中山│意之際，且未經使│三月五日│        │部分：臺│
│  │上午八時│東路二段│用人余遠亮之同意│下午一時│        │灣桃園地│
│  │二十分許│一三○巷│，逕行竊得放置桌│三十分許│        │方法院檢│
│  │。      │四號。  │上之鑰匙一支後，│，在桃園│        │察署九十│
│  │        │        │接續竊得己○○所│縣觀音鄉│        │四年度偵│
│  │        │        │有車號一三一二－│上大村上│        │字第五○│
│  │        │        │ＫＳ號自用小貨車│大國小旁│        │二八號。│
│  │        │        │一台。          │，為警查│        │        │
│  │        │        │                │獲。    │        │        │
├─┼────┼────┼────────┼────┼────┼────┤
│十│九十四年│桃園縣楊│攜帶其所有足供兇│九十四年│扁平扳手│併案審理│
│六│三月七日│梅鎮永美│器使用之扁平扳手│三月九日│一支。  │部分：臺│
│  │上午六時│路一一五│一支，竊得寅○○│晚間十一│        │灣桃園地│
│  │許。    │號前。  │所有車號ＬＦ－五│時十分許│        │方法院檢│
│  │        │        │二六一號自用小客│，在桃園│        │察署九十│
│  │        │        │車一台。        │縣楊梅鎮│        │四年度偵│
│  │        │        │                │民有路一│        │字第五四│
│  │        │        │                │段二四一│        │一○號。│
│  │        │        │                │號前為警│        │        │
│  │        │        │                │查獲。  │        │        │
├─┼────┼────┼────────┼────┼────┼────┤
│十│九十四年│新竹市關│攜帶其所有足供兇│同上。  │同上。  │同上。  │
│七│三月七日│東路二六│器使用之扁平扳手│        │        │        │
│  │上午十一│八巷巷底│一支，竊得甲○○│        │        │        │
│  │時許。  │。      │所有車號ＭＬ－三│        │        │        │
│  │        │        │一四七號自用小貨│        │        │        │
│  │        │        │車一台。        │        │        │        │
├─┼────┼────┼────────┼────┼────┼────┤
│十│九十四年│桃園縣平│攜帶其所有足供兇│同上。  │同上。  │同上。  │
│八│三月九日│鎮市中央│器使用之扁平扳手│        │        │        │
│  │下午四時│街中央大│一支，竊得簡建林│        │        │        │
│  │許。    │學後門附│所有車號ＬＡ－七│        │        │        │
│  │        │近。    │五○七號自用小貨│        │        │        │
│  │        │        │車一台。        │        │        │        │
├─┼────┼────┼────────┼────┼────┼────┤
│十│九十四年│桃園縣平│攜帶其所有之鑰匙│九十四年│鑰匙二支│併案審理│
│九│四月二十│鎮市新富│二支及足供兇器使│五月二日│及自製扳│部分：臺│
│  │八日下午│五街旁之│用之自製扳手一支│上午九時│手一支。│灣桃園地│
│  │四時許。│停車場內│，竊得乙○○所有│許，在桃│        │方法院檢│
│  │        │。      │車號ＤＯ－二六七│園縣觀音│        │察署九十│
│  │        │        │○號自用小貨車一│鄉上大村│        │四年度偵│
│  │        │        │台。            │三鄰之產│        │字第九六│
│  │        │        │                │業道路旁│        │二八號。│
│  │        │        │                │，為警查│        │        │
│  │        │        │                │獲。    │        │        │
├─┼────┼────┼────────┼────┼────┼────┤
│二│九十四年│新竹縣湖│攜帶其所有足供兇│九十四年│自製一字│併案審理│
│十│五月十二│口鄉新化│器使用之自製一字│五月十七│型萬能起│部分：臺│
│  │日下午二│路七二號│型萬能起子二支，│日上午五│子二支。│灣桃園地│
│  │時許。  │旁。    │竊得辛○○所有車│時許，在│        │方法院檢│
│  │        │        │號ＯＱ－六二六二│桃園縣平│        │察署九十│
│  │        │        │號自用小客貨車一│鎮市民族│        │四年度偵│
│  │        │        │台。            │路雙連三│        │字第九三│
│  │        │        │                │段與雙榮│        │○三號。│
│  │        │        │                │路口，為│        │        │
│  │        │        │                │警查獲。│        │        │
└─┴────┴────┴────────┴────┴────┴────┘
附錄論罪科刑法條：
刑法第三百二十一條
犯竊盜罪而有左列情形之一者，處六月以上、五年以下有期徒刑
：
一  於夜間侵入住宅或有人居住之建築物、船艦或隱匿其內而犯
    之者。
二  毀越門扇、牆垣或其他安全設備而犯之者。
三  攜帶兇器而犯之者。
四  結夥三人以上而犯之者。
五  乘火災、水災或其他災害之際而犯之者。
六  在車站或埠頭而犯之者。
項之未遂犯罰之。
刑法第三百四十九條
收受贓物者，處三年以下有期徒刑、拘役或五百元以下罰金。
搬運、寄藏、故買贓物或為牙保者，處五年以下有期徒刑、拘役
或科或併科一千元以下罰金。
因贓物變得之財物，以贓物論。
